臺灣臺北地方法院民事判決　　　　　　　　　　　　九十三年度保險字第一０四號
　　原　　　告　甲○○○
　　訴訟代理人　林鳳秋律師
　　被　　　告　國泰人壽保險股份有限公司
　　法定代理人　乙○○
　　訴訟代理人　賴盛星律師
當事人間請求給付保險金事件，本院於中華民國九十三年九月一日言詞辯論終結，判
決如下：
    主  文
被告應給付原告新台幣伍佰萬元及自民國九十三年一月十二日起至清償日止，按週年
利率百分之十計算之利息。
本判決於原告以新台幣壹佰陸拾陸萬元供擔保後，得假執行；但被告以新台幣伍佰萬
元或同面額國泰世華商業銀行一年期可轉讓定期存款存單預供擔保後，得免假執行。
訴訟費用由被告負擔。
    事  實
甲、原告方面：
壹、聲明：被告應給付原告新台幣（下同）五百萬元及自民國（下同）九十三年一月
    十二日起至清償日止，按年息百分之十計算之利息。並願供擔保，請准宣告假執
    行。
貳、陳述：
一、原告為台北榮民總醫院員工，以夫邢鍾璵為被保險人，向被告投保意外傷害團體
    保險，保險期間自九十一年一月一日凌晨零時起，每次一年同時每年續約，保單
    號碼：Ｚ000000000號，保險金額為五百萬元。被保險人邢鍾璵於九十二年十二月
    三日上午九時四十五分在打掃時不慎滑倒，導致後腦杓腫一大包，右耳大量出血
    ，經送往台北榮總急救，仍不幸於當日晚上八時十分死亡，嗣經法醫相驗，確定
    死因為滑倒而造成顱內出血之意外死亡。而原告本於保險受益人資格，於九十二
    年十二月二十六日向被告請領意外死亡保險金，詎被告以邢鍾璵死亡之事故，與
    契約條款約定之意外傷害不符，而拒絕給付意外死亡保險金，雖經原告再次請求
    仍遭拒絕。
二、依二造間國泰福利團體傷害保險保單條款第四條第一項：「被保險人於本契約有
    效期間內，因遭受意外傷害事故，致其身體受傷害或因而殘廢或死亡時，依照本
    契約的約定，給付保險金」，及第二項「前項所稱意外傷害事故，指非由疾病引
    起之外來突發事故」，查本件被保險人邢鍾璵因滑倒意外，導致顱內出血而死亡
    ，則邢鍾璵之死亡顯非其身體「內在疾病」而引發，此依據邢鍾璵之相驗屍體證
    明書載「死亡方式：意外死。死亡原因：甲、顱內出血。乙（甲之原因）、滑倒
    」可證。
三、按「被保險人於本契約有效期間內，因遭受意外傷害事故，致其身體受傷害或因
    而殘廢或死亡時，依照本契約的約定，給付保險金」；又「被保險人於本契約有
    效期間內遭遇第四條約定的意外傷害事故，自意外傷害事故發生之日起一百八十
    日以內死亡者，本公司按保險金額給付身故保險金」，及「保險人應於要保人或
    被保險人交齊證明文件後，於約定期限內給付賠償金額。無約定期限者，應於接
    到通知後十五日內給付之。保險人因可歸責於自己之事由致未在前項規定期限內
    為給付者，應給付遲延利息年利一分」，被告團體傷害保險單條款第四條第一項
    、第十一條及保險法第三十四條分別定有明文。查被告就邢鍾璵意外死亡之結果
    ，應負給付保險金之義務，業如前述，而原告為受益人，自可向被告請求意外身
    故之保險金五百萬元；原告於九十二年十二月二十六日備齊相關文件向被告請領
    意外死亡保險金，詎被告以邢鍾璵死亡之事故，與契約條款約定之意外傷害不符
    ，而於九十三年三月五日、三月二十四日拒絕給付意外死亡保險金，原告自得請
    求自九十三年一月十二日起至清償日止，按年利率百分之十計算之遲延利息。
四、被告雖以本件被保險人邢鍾璵係因疾病中風等引致之死亡，而非因意外跌倒引起
    之顱內出血死亡等語抗辯，然查：
（一）被保險人邢鍾璵於九十二年十二月三日上午九時四十五分不慎滑倒，導致後腦
      杓腫一大包，右耳大量出血，經送往台北榮總急救，仍不幸於當日晚上八時十
      分死亡，嗣經法醫解剖相驗，確定死因為滑倒而造成顱內出血之意外死亡，有
      台北市消防隊之救護記錄表、被保險人送急診當日所造電腦斷層報告及台灣士
      林地方法院檢察署相關屍體證明書為證。核與調閱之台灣士林地方法院檢署函
      調九十二年度相字第七二四號相驗卷宗全案卷宗相符，而法醫師亦係在參酌檢
      察官之訊問筆錄及台北榮民總醫院檢附之刑鍾璵於九十二年十二月三日之急診
      電腦斷層等報告資料，始作出死因為滑倒而造成之顱內出血死亡之論斷，本件
      被保險人邢鍾璵之死因為滑倒而造成顱內出血之意外死亡，甚是明確。
（二）查士林地方法院檢察署相驗屍體證明書係由士林地方法院檢察署檢察官會同法
      醫陳標乾相驗屍體後所做成，性質上為公文書之一種，依照民事訴訟法第三百
      三十五條之規定，另參酌臺灣臺東地方法院八十九年度訴字第一六二號判決意
      旨，本件既有相驗屍體證明書上明載被保險人死因係滑倒而造成顱內出血之意
　    外死亡，被保險人邢鍾璵之死亡係因滑倒而引起之意外死亡，應無疑義，除非
      被告能提出反證舉證證明公文書之內容與事實不符，否則，本件原告主張之事
      證應已甚明確。
（三）被告另以「本件既未有解剖鑑定之記載，倘未經解剖，如何能據以認定被保險
      人係因滑倒而導致顱內出血」云云，明顯違反專業鑑定法則。蓋死因之認定本
      非僅有解剖一途，由鈞院向士林地檢署函調之相驗卷宗可知，法醫係根據屍體
      之相驗及被保險人於急救當天在台北榮民總醫院之病歷記載、電腦斷層等資料
      ，依其專業與經驗本可作出專業判斷，因此，設若如被告所陳，豈非造成所有
      凡未經解剖者，相驗屍體證明書上所為死因之記載均不能填載之現象。故本件
      業經檢察官會同法醫，由法醫親自檢驗屍體之傷勢及參酌病歷內相關記載作成
      被保險人邢鍾璵係意外死，且係因滑倒致顱內出血死亡，而非疾病或自然死之
      相驗結果，已經明確。
（四）而由台北榮總九十三年八月十一日北總企字第○九三○○○九二八○號之覆函
      ，亦可明證本件被保險人確因臚內出血之意外死亡，而非因本身疾病所引起，
      更足證明。
（五）至於被告所提起被證三係被保險人八十八年間之出院病歷摘要，距事發日已是
      四年前之記錄，與本件被保險人死因是否係滑倒無關：
　１、被告以被保險人八十八年間之出院病歷摘要，主張本件被保險人邢鍾璵死亡原
  　　因係因本身疾病即中風引起，不僅與事實不符，且所為推論並無根據。蓋查，
    　本件事故係發生於九十二年十二月三日，被告以事隔四年前之八十八年間之出
      院病歷摘要上中風之記載，即主張本件事故係因中風所引起，嚴重違反經驗法
      則，四年前之出院病歷摘要如何可能證明四年後特定事件發生之原因，被告之
      主張實不足為採。
　２、且查，即便以被告所提被證二第二頁係距本事件發生四年前被保險人之出院病
  　　歷摘要，且由被告刻意不將此四年前病歷摘要所載被保險人中風係屬於「阻塞
　    型」 (stenosis)之字眼加以明示翻譯，更可知，被告亦明知被告保險人此次
      意外事故實與原有之中風無關，否則又何須如此掩飾。蓋查「阻塞型」中風病
      患係因腦血管阻塞，而血流無法達到腦部組織，因而發生缺血性腦病變，而被
      保險人此次因滑倒導致之狀況係「顱內出血」之情形，二者造成之情形顯然不
      同。亦即由被告所提被證二第二頁之病歷摘要，已清楚指出病患雖有陳舊性中
      風但屬「阻塞型」，則與本事件發生時病患所呈現「顱內出血」出血之情形，
      除二者間在時間上已無關連之可能性，而在病因上又極為明顯係屬不同，被告
      提此作為抗辯，除顯不足採，亦突顯其故意混淆事情真相之意圖而已。
五、綜上，原告自得依保險契約，請求被告給付如訴之聲明所示之金額及利息。
參、證據：提出
    屍體證明書、理賠申請書、被告通知書、保單條款、邢鍾璵出院病歷、台北市政
    府消防局救護紀錄表、邢鍾璵放射線部X光報告單各一件（均影本）為證，並聲
    請向榮民總醫院函查病患邢鍾璵就醫紀錄等事項，並請求調閱台灣士林地方法院
    檢察署九十二年度相字第七二四號相驗卷宗。
乙、被告方面：
壹、聲明：原告之訴及假執行之聲請均駁回。如受不利益之判決，願供國泰世華商業
          銀行一年期可轉讓定期存款存單為擔保請免為假執行之宣告。
貳、陳述：
一、木件被保險人邢鍾璵之暈倒，應屬中風所致而非意外滑倒所致。據臺灣士林地方
    法院檢察署相驗屍體證明書所示，未有解剖鑑定之記載，倘未經解剖，如何能據
    以認定被保險人係因滑倒而導致顱內出血？此其一。又被保險人曾於八十八年間
    因內頸動脈阻塞、高血壓、高血脂等中風住院治療，且據榮民總醫院九十二年十
    二月三日之急診病歷資料現症欄所載「PATIENT EXPERIENCED SYNCOPE WHILE
    MOVING THINGS AT HOME.UNCONSCIOUS ALSO NOTED」（病人在家中移動物品時有
    經驗性的昏厥，出現意識不清），當時被保險人之血壓值達189/114，此亦有台
    北榮民總醫院急診當日及民國八十八年五月七日出院病歷資料可證，故被保險人
    之暈倒，應屬中風所致非滑倒所致，是縱被保險人頭部有外傷之檢驗紀錄，乃昏
    厥倒地所致，非外來因素所致，此其二。故被保險人死亡原因係因本身疾病即中
    風所引起，並非如原告所稱係因意外跌倒所致。按國泰福利團體傷害保險保單條
    款第四條約定「被保險人於本契約有效期間內，因遭受意外傷害事故，致其身體
    蒙受傷害或因而殘廢或死亡時，依照本契約的約定，給付保險金。前項所稱意外
    傷害事故，指非由疾病引起之外來突發事故。」，而本件被保險人顱內出血死亡
    原因，既係因本身中風痼疾所致，非因跌倒意外所致，依上開約定被告並無給付
    保險金之義務，原告所請自無理由，應予駁回。
二、原告就意外事故僅前開台灣士林地方法院檢察署相驗證明書一紙，其他均無相關
    證據得以證明被保險人係因意外所致之死亡，原告顯然未盡其舉證責任，據九十
    二年度台上字第二四四八號最高法院判決意旨，應駁回原告之請求。
三、依據相驗卷宗中之偵訊筆錄及勘驗筆錄，發現被保險人邢鍾嶼倒地之訴外人廖運
    謀實際上並未親眼目睹邢鍾嶼倒地當時之狀況，而被保險人亦未曾有呼救之事實
    ，故是否能認被保險人為跌倒致死，顯有疑義。且依勘驗筆錄所載，益見法醫相
    驗之初步結論為心臟衰竭，非顱內出血致死；再者，倘被保險人係因掃地中跌倒
    ，以被保險人一百六十五點五公分之身高，且其行動又不靈光，如於打掃中跌倒
    ，是否會造成未呼救即成昏迷狀態，亦有可疑，故能否謂被保險人係跌倒造成顱
    內出血死亡，殊值懷疑。
四、依九十一年七月二日及七日之榮總病程紀錄記載，益見被保險人所罹患之腦血管
    疾病極易造成其高危險性傷害跌倒之結果，故本次被保險人之跌倒是否係外來因
    素所造成，亦有疑義。
五、依照保單條款第四條、台灣台北地方法院九十年保險字第一六九號及最高法院八
    十六年台上字第一０四三號判決意旨，被保險人必須遭受來自自身以外之外來突
    發事故以致死亡，始能謂被保險人係意外死亡。本件被保險人既因腦血管疾病（
    中風）而有高危險性傷害（跌倒），且被保險人於跌倒後並未及呼救即呈昏迷之
    狀態，故縱被保險人曾有因跌倒而造成顳骨骨折、顱底骨折、右側有外傷性硬腦
    膜下血腫、多發性蜘蛛膜下出血之結果，惟該跌倒係因其腦血管疾病所引起，故
    其先行原因乃出自被保險人自身之腦血管疾病，自與契約約定之傷害必須來自被
    保險人自身以外之原因所造成之傷害，並不相符，依約被告自不負給付保險金之
    責。
六、原告為榮總之員工，故榮總九十三年八月十一日北總企字第○九三○○○九二八
    ○號函難期客觀公正，且榮民總醫院被保險人邢鍾璵九十一年住院之病程紀錄中
    ，一再提及「高危險性傷害╲跌倒。．．教導服降壓藥後應注意避免快速轉換姿
    勢，防跌倒」、「高危險性傷害╲跌倒」，竟隻字未提，率謂「病患邢鍾璵於民
    國九十一年一月至九十二年十一日間，在本院神經內科就診時，病症穩定，不曾
    提及有突然昏倒情事」，益見上開來函內容有偏頗之虞，故被告認仍有檢附該台
    北榮總之病歷，送請國立台灣大學醫學院附設醫院鑑定本件被保險人之跌倒原因
    是否係因其腦血管疾病引起之必要。
參、證據：要保書、病歷資料、保單條款、偵訊筆錄、勘驗筆錄、病程紀錄各一件（
    均影本）為證。並聲請函詢行政院國軍退役官兵輔導委員會台北榮民總醫院本件
    疑義。
丙、本院依職權調閱臺灣士林地方法院九十二年度相字第七二四號邢鍾嶼相驗卷。
    理  由
一、原告主張以邢鍾璵為被保險人，向被告投保意外傷害團體保險，保險金額為五百
    萬元，嗣邢鍾璵於九十二年十二月三日上午九時四十五分不慎意外滑倒送醫，於
    當日晚上八時十分死亡，經法醫相驗，確定死因為滑倒而造成顱內出血之意外死
    亡。原告乃本於保險受益人資格，於九十二年十二月二十六日向被告請領意外死
    亡保險金，惟遭被告以邢鍾璵死亡之事故，與契約條款約定之意外傷害不符為由
    ，拒絕給付保險金。爰依保險契約，請求被告給付如訴之聲明所示之金額及利息
    。被告則以被保險人係因中風，而產生暈倒頭部碰地受傷送醫後始死亡，故其死
    亡原因與「非由疾病引起之外來突發事故」不符，依國泰福利團體傷害保險保單
    條款第四條之約定，被告並無給付保險金之義務等語，資為抗辯。
二、本院協助二造整理爭點如下：
（一）二造不爭執之事實：
　１、要保人為台北榮民總醫院員工消費合作社，產品名稱為國泰福利團體傷害保險
  　　，被保險人為邢鍾璵，保險人為被告，保單號碼為Ｚ000000000，保險期間為九
　    十一年十二月三十一日午夜十二時起至九十二年十二月三十一日午夜十二時止
      ，受益人原告。該國泰福利團體傷害保險保單條款第四條約定略以：「被保險
      人於本契約有效期間內，因遭受意外傷害事故，致其身體蒙受傷害或因而殘廢
      或死亡時，依照本契約的約定，給付保險金。前項所稱意外傷害事故，指非由
      疾病引起之外來突發事故。」。
　２、被保險人邢鍾璵於九十二年十二月三日上午因顱內出血等原因，送台北榮民總
　　　醫院急診室急救，不幸於當日晚上八時十分救治無效死亡，嗣經法醫相驗，死
　　　亡原因為滑倒引起之顱內出血死亡，並經據臺灣士林地方法院檢察署於九十二
　　  年十二月八日開具相驗屍體證明書。
　３、被保險人邢鍾璵於八十八年間因內頸動脈阻塞、高血壓、高血脂等中風住院治
　　　療；另被保險人邢鍾璵榮民總醫院九十二年十二月三日之急診病歷資料現症欄
　　　所載「PATIENTEXPERIE NCED SYNCOPE WHILE MOVING THINGS AT　HOME.
　　  UNCONSCIOUS ALSO NOTED」。
　４、原告即受益人於九十二年十二月二十六日備齊文件向被告請領死亡保險金五百
　　　萬元，分經被於九十三年三月五日及三月二十四日，以被保險人非保險條款規
　　　定之意外傷害，而拒絕給付，是原告若能請求本件保險金，得請求被告給付自
　　  九十三年一月十二日起至清償日止，按週年利率百分之十加計。
（二）二造爭執要點：本件被保險人是因意外跌倒引起之顱內出血死亡，亦或因被保
      險人原有疾病中風等引致之死亡？
三、法院判斷：
（一）按當事人主張有利於己之事實者，就其事實有舉證之責任，民事訴訟法第二百
      七十七條定有明文。又主張法律關係存在之當事人，僅須就該法律關係發所須
      具備之特別要件，負舉證之責任，至於他造主張有利於己之事實，應由他造舉
      證證明（最高法院四十年台上字第八八七號判例意旨參照）。而系爭保險契約
      第四條第一項及第二項約定：「被保險人於本契約有效期間內，因遭受意外傷
      害事故，致其身體受傷害或因而殘廢或死亡時，依照本契約的約定，給付保險
      金。」、「前項所稱意外傷害事故，指非由疾病引起之外來突發事故」，故本
      件被保險人邢鍾嶼之死亡，必須是「非因疾病引起之外來突發事故」所致，保
      險人始負給付保險金之責。參照首開說明，自應先由原告就邢鍾嶼之死亡「非
      由疾病引起之外來突發事故」所致，先負舉證責任；倘原告已盡其舉證責任，
      則被告就邢鍾嶼之死亡非屬意外事故所致，其可不負賠償責任之權利障礙事實
      ，即應負舉證責任。
（二）查邢鍾嶼係因意外滑倒導致顱內出血送醫後死亡，有臺灣士林地方法院檢察署
      相驗屍體證明書可稽，且該相驗屍體證明書第八項死亡方式一欄亦勾選「意外
      」，而非「病死或自然死」，參照前開舉證責任之說明，本件原告主張邢鍾嶼
      係因意外傷害事故而死亡，應屬可取，而被告抗辯係由被保險人本身疾病所玫
      非屬意外云云，自應就此有利於己之事實負舉證之責。
（三）次查，本院依二造聲請並依職權函詢榮民總醫院，經行政院退除役官兵輔導委
      員會臺北榮民總醫院九十三年八月十一日，北總企字第九三０００九二八０號
      函覆略以以：「病患邢鍾璵於民國九十一年一月至九十二年十一日間，在本院
      神經內科就診時，病症穩定，不曾提及有突然昏倒情事。病患邢鍾璵於民國九
      十二年十二月三日上午，由一一九救護車送抵本院急診室時，已是神智昏迷，
      且右耳出血；經由急救及頭部電腦斷層檢查，診斷為右側顳骨骨折、顱底骨折
      、右側有外傷性硬腦膜下血腫、多發性蜘蛛膜下出血，與陳舊性小中風變化。
      經會診神經內、外科後不幸於當天下午十三時二十五分逝世。由病患頭部之變
      化，應為撞擊引致之傷性骨折與出血，怠無疑慮。根據病歷資料中之一一九救
      護紀錄表，求救原因為摔傷，當日之急診護理紀錄，『症狀主訴』、『傷害機
      制』二欄之記載，分別為『昏迷』、『摔傷』，家屬當時應有提及該病患為摔
      倒昏迷之情事。是以其顱內出血且併有硬腦膜下血腫，應為撞擊所直接導致。
      高血壓常次發於顱內出血所致之顱內高壓，該病患之血壓升高，可能與此有關
      。」等語，亦核與前述相驗屍體證明書記載，被保險人邢鍾嶼之死亡原因為意
      外滑倒導致顱內出血，而非出於中風暈例等結論相近。被告雖抗辯原告為榮總
      之員工，該函內容難期客觀公正，且九十一年住院之病程紀錄中，一再提及「
      高危險性傷害╲跌倒。．．教導服降壓藥後應注意避免快速轉換姿勢，防跌倒
      」「高危險性傷害╲跌倒」，但前開函覆法院之函件內竟隻字未提，益見上開
      來函內容有偏頗之虞云云，惟查前函附被保險人邢鍾璵之病歷記錄中業已明確
      指明：「病患邢鍾璵於民國九十一年一月至九十二年十一日間，在本院神經內
      科就診時，病症穩定，不曾提及有突然昏倒情事」，同時另提出專業判斷認為
      ：「硬腦膜下血腫，一般多因頭部撞傷所致，罕見於腦中風」，是被告未提出
      證據，空言指摘原告為榮總員工，榮總出具之專業意見難期客觀公正云云，自
      不足採。
（四）被告抗辯本件未經解剖，故相驗屍體證明書所載內容不可採，惟死因之認定本
      非只有解剖一途，倘不經解剖即足認定死因，亦無解剖之必要，不得以未經解
      剖，即率爾排除相驗屍體證明書所載之正確性。再查被告另抗辯依勘驗筆錄所
      載，法醫相驗之初步結論為心臟衰竭，並非意外死亡云云，惟心臟衰竭為死亡
      之當然原因之一，如同呼吸停止為死亡原因一般，自無足據此而認定邢鍾嶼之
      死亡為疾病所致，且查本件被保險人邢鍾璵因意外跌倒頭部受傷死亡詳如上述
      ，是本件被告抗辯被保險人因心臟衰竭死亡云云，即無所據。被告復抗辯：「
      被保險人曾於民國八十八年間因內頸動脈阻塞、高血壓、高血脂等中風住院治
      療，且據榮民總醫院九十二年十二月三日之急診病歷資料現症欄所載PATIENT
      EXPERIENCED SYNCOPE WHILE MOVING THINGS AT HOME.UNCONSCIOUS ALSO
      NOTED，當時被保險人之血壓值達189/114，故被保險人之暈倒，應屬中風所致
      」、「發現被保險人邢鍾嶼倒地之廖運謀實際上並未親眼目睹邢鍾嶼倒地當時
      之狀況，而被保險人亦未曾有呼救之事實，故是否能認被保險人為跌倒致死，
      顯有疑義。」、「倘被保險人係因掃地中跌倒，以被保險人一百六十五點五公
      分之身高，且其行動又不靈光，如於打掃中跌倒，是否會造成未及呼救即成昏
      迷狀態，亦有可疑，故能否謂被保險人係跌倒造成顱內出血死亡，殊值懷疑。
      」、「依九十一年七月二日及七日之榮總病程紀錄記載，益見被保險人所罹患
      之腦血管疾病極易造成其高危險性傷害跌倒之結果，故本次被保險人之跌倒是
      否係外來因素所造成，亦有疑義。」云云，惟查本件被告對前開主張，均未提
      出證據以實其說，是被告個人臆測或推論之詞，即難採據。
（五）縱上，被告既無法證明被保險人係因疾病而死，則其抗辯被保險人係因中風死
      亡云云，自非可取。另原告得請求自九十三年一月十二日起至清償日止，按週
      年利率百分之十加計之利息，為二造所不爭執，故原告依保險契約請求被告給
      付五百萬元之保險金，及自九十三年一月十二日起至清償日止，按週年利率百
      分之十計算之利息，洵屬有據，應予准許。又被告雖另抗辯本件宜交由國立台
      灣大學附設醫學院鑑定云云，惟查本件被保險人邢鍾璵死亡之事實，業經檢察
      官率同法醫師相驗，並由急救醫院榮民總醫院之回函附病歷表可稽，是有關被
      保險人邢鍾璵之死亡原因，似不能經由「鑑定」而得，同時本院於九十三年七
      月十九日協助二造為爭點整理時，亦經二造同意另具狀發函詢問榮民總醫院，
      而本院亦係依據二造之陳報發函榮總請其函覆專業意見，是被告以榮民總醫院
      之「鑑定意見」有偏頗，或另應送請台大醫院鑑定云云，亦無必要，應附此敘
      明。
四、本件經協議簡化爭點，故二造間其餘聲明、陳述、證據及攻擊防禦方法即核與本
    件結果無涉，爰不一一審酌。
五、兩造均陳明願供擔保請准宣告假執行或免為假執行，經核並無不合，爰分別酌定
    相當之擔保金額予如主文所示。
六、結論：本件原告之訴，為有理由，爰依民事訴訟法第第七十八條、第三百九十條
    第二項、第三百九十二條第二項，判決如主文。
中　　　華　　　民　　　國　　九十三　　年　　　九　　　月　　二十二　　日
                              民事第四庭  法  官    洪遠亮
正本係照原本作成
如對本判決上訴，須於判決送達後廿日內向本院提出上訴狀
中　　　華　　　民　　　國　　九十三　　年　　　九　　　月　　二十二　　日
                                          書記官    柯金珠
